【裁判字號】    98,簡上,1466
【裁判日期】    990504
【裁判案由】    傷害
【裁判全文】
臺灣板橋地方法院刑事判決            98年度簡上字第1466號
上  訴  人
即  被  告  乙○○
上列上訴人因被告妨害自由案件，不服本院98年度簡字第7996號
中華民國98年11月5 日所為第一審簡易判決（聲請簡易判決處刑
案號：臺灣板橋地方法院檢察署98年度調偵字第1599號），提起
上訴，本院管轄第二審之合議庭判決如下︰
    主  文
上訴駁回。
    事實及理由
一、本案經本院審理結果，認第一審判決以被告乙○○因不滿告
    訴人甲○○在臺北縣板橋市○○街103 號前擺攤而未給付租
    金，竟基於傷害之犯意，於民國98年5 月29日上午11時許，
    在板橋市○○街103 號前，徒手毆打告訴人甲○○，致告訴
    人甲○○受有頭部外傷等傷害，嗣告訴人甲○○不甘遭毆打
    ，報警處理，而認被告乙○○所為係犯刑法第277 條第1 項
    之傷害罪，量處拘役五十日，如易科罰金，以新臺幣一千元
    折算一日，其認事用法均無違誤，量刑亦屬適當，應予維持
    ，並引用第一審判決書所記載之證據及理由（如附件）。被
    告乙○○於本院審理時，對上揭傷害犯行亦坦承不諱。
二、被告乙○○提起上訴，請求從輕量刑，惟原審已就量刑事由
    妥為斟酌，審酌被告僅因細故與告訴人發生爭執，不思理性
    解決紛爭，即毆打告訴人，及審酌被告之素行、智識程度，
    告訴人所受傷勢等一切情狀，所為量刑並無不當。又被告提
    起上訴後，雖與告訴人之間達成民事賠償之調解，有本院98
    年度附民移調字第235 號調解筆錄1 份在卷可參，惟被告除
    本案傷害犯行外，復於98年7 月31日另犯傷害罪，經本院以
    99年度易字第345 號刑事判決判處拘役五十九日，如易科罰
    金以新臺幣一千元折算一日，有臺灣高等法院被告前案紀錄
    表及本院99年度易字第345 號刑事判決各1 件在卷可參，被
    告未能謹慎行事，實屬不該，為期其能知所警惕，自不宜遽
    予緩刑之宣告。綜上，本件被告所提上訴，為無理由，應予
    駁回。
據上論斷，應依刑事訴訟法第455 條之1 第1 項、第3 項、第36
8 條、第373 條，判決如主文。
本案經檢察官黃筵銘到庭執行職務。
中    華    民    國    99    年    5     月    4     日
                    刑事第七庭  審判長法  官  戴嘉清
                                      法  官  林晏鵬
                                      法  官  黃司熒
以上正本證明與原本無異
不得上訴
                                      書記官  謝嘉玲
中    華    民    國    99    年    5     月    11    日
附錄本案論罪科刑法條全文：
刑法第277 條
傷害人之身體或健康者，處三年以下有期徒刑，拘役或一千元以
下罰金。
犯前項之罪，因而致人於死者，處無期徒刑或七年以上有期徒刑
，致重傷者，處三年以上十年以下有期徒刑。

司法院資訊處製作；財團法人民間司法改革基金會備份。
